【裁判字號】    89,易,1414
【裁判日期】    891128
【裁判案由】    傷害等
【裁判全文】
臺灣屏東地方法院刑事判決                        八十九年度易字第一四一四號
    公  訴  人  臺灣屏東地方法院檢察署檢察官
    被      告  甲○○
右列被告因傷害等案件，經檢察官提起公訴（八十九年度偵字第五○九七號），本院
判決如左︰
    主  文
甲○○以加害生命之事恐嚇他人致生危害於安全，處拘役拾日，如易科罰金，以
佰元折算壹日；緩刑貳年。
其餘被訴部分公訴不受理。
    事  實
一、甲○○因不滿乙○○未給付互助會會款，乃於民國八十九年六月四日十九時許，
    至乙○○位於屏東縣屏東市○○○路五十七巷九號住處欲收取欠款，因無人開門
    而自後門攀爬圍牆時，適有乙○○之女鄭清雯聞聲開門，竟基於恐嚇之犯意，以
    「妳父母欠我錢，如不還錢，我會找流氓來要」等加害生命之語恐嚇鄭清雯，致
    鄭清雯心生畏懼致生危害於安全。
二、案經乙○○訴由臺灣屏東地方法院檢察署檢察官偵查起訴。
    理  由
壹、有罪部分：
一、訊據被告甲○○於偵查中及本院審理時矢口否認有何恐嚇犯行，辯稱：八十九年
    六月四日當日確有至乙○○家中收錢但未恐嚇，確有叫門但無人應門云云。經查
    ，右揭犯罪事實，已據被害人乙○○於偵查中及本院審理時指訴歷歷，並有証人
    鄭清雯到庭結證稱：被告確有以上開言語恐嚇等語明確；雖被告甲○○辯稱未恐
    嚇，惟衡諸被告自承於八十九年六月四日當日因無人應門有攀爬後門等情，足認
    其至告訴人乙○○家收取互助會款因無人應門一時失慮而出以上開恐嚇等語即與
    常情無違，復經告訴人及證人指訴明確，被告應確有恐嚇犯行，要屬無疑。是被
    告所辯各語顯係事後卸責之詞，不足採信。事證明確，被告上開恐嚇犯行洵堪認
    定，應予依法論科。
二、核被告甲○○所為，係犯刑法第三百零五條之恐嚇危害安全罪。爰審酌被告應係
    因未能收取互助會款致一時失慮、偶罹刑章，惟告訴人於本院審理中已表示不再
    追究恐嚇犯行，顯有願諒被告之意等一切情狀，從輕量處如主文所示之刑，並諭
    知易科罰金折算之標準，以示儆懲。末查，被告前未曾受有期徒刑以上刑之宣告
    ，有台灣高等法院被告全國前案紀錄表一紙附卷可查，經此偵、審教訓應知所警
    惕而無再犯之虞，本院認所宣告之刑以暫不執行為適當，爰併予以宣告緩刑二年
    ，以啟自新。
貳、公訴不受理部分：
一、公訴意旨另以：被告甲○○與告訴人乙○○間因有互助會款之糾紛，於八十九年
    九月一日十時許在本院刑事第二法庭門口，因雙方應訊本院八十九年度易字第九
    九六號侵占案件開庭後，被告不滿告訴人分期償還債務之數額太少，竟基於傷害
    之犯意，出手毆打告訴人至告訴人受有左手掌瘀血之傷害，因認被告涉有刑法第
    二百七十七條一項之傷害罪。
二、按告訴乃論之罪，告訴人於第一審辯論終結前，得撤回其告訴；又告訴經撤回者
    ，法院應諭知不受理之判決，刑事訴訟法第二百三十八條第一項，及第三百零三
    條第三款定有明文。
三、本件被告甲○○因傷害案件，經檢察官提起公訴，認被告等係犯刑法第二百七十
    七條第一項之傷害罪；依同法第二百八十七條前段之規定，須告訴乃論。茲據告
    訴人乙○○於本院審理中，聲請撤回其告訴，揆諸前開說明，爰為諭知不受理之
    判決。
據上論斷，應依刑事訴訟法第二百九十九條第一項前段、第三百零三條第三款，刑法
第三零五條、第四十一條、第七十四條第一款，罰金罰鍰提高標準條例第一條前段、
第二條，判決如主文。
本案經檢察官楊挺宏到庭執行職務。
中      華      民      國      八十九      年    十一    月  二十八    日
                                      臺灣屏東地方法院刑事第二庭
                                          法  官  柯盛益
右正本證明與原本無異。
對於本判決如有不服應於收受送達後十日內向本院提出上訴書狀上訴於台灣高等法院
高雄分院並按他造當事人之人數附具繕本。
                                          書記官  張福山
中      華      民      國      八十九      年    十一    月  二十八    日
附錄本判決論罪科刑法條全文
刑法第三百零五條：
以加害生命、身體、自由、名譽、財產之事，恐嚇他人致生危害於安全者，處二年以
下有期徒刑、拘役或三百元以下罰金。


司法院資訊處製作；財團法人民間司法改革基金會備份。
